最高法院刑事裁定　　　　　　　　　 110年度台抗字第1766號
抗　告　人　林貫世



上列抗告人因違反毒品危害防制條例案件，不服臺灣高等法院中
華民國110年9月14日駁回聲請再審之裁定（110年度聲再字第460
號），提起抗告，本院裁定如下：
    主  文
抗告駁回。
    理  由
一、按再審程序係就確定判決事實錯誤所設之救濟方法，除有刑
    事訴訟法第426條第3項前段所定情形外，應由判決之原審法
    院管轄。又上級審法院以上訴不合法，從程序上判決駁回原
    審實體判決之上訴者，聲請再審之客體為原審法院之實體確
    定判決，該再審案件，仍應由原審法院管轄。
二、本件原裁定就抗告人林貫世於原審聲請再審意旨所主張：抗
    告人前經本院107 年度台上字第4434號判決判處販賣第一級
    毒品罪刑確定。因發現證人董文正於第一、二審均證稱偵查
    中指證為不實證言、第一、二審均漏未詢問證人董文正購毒
    價格，及證人張寶樺可證明其轉讓客體為安非他命等新事證
    ，爰依刑事訴訟法第420條第1 項第6款規定聲請再審等情。
    其理由內載敘：⑴抗告人前因販賣第一級毒品犯行，經臺灣
    臺北地方法院判處有期徒刑15年4月（105年度重訴字第7 號
    ），嗣臺灣高等法院撤銷第一審判決，改判仍處有期徒刑15
    年4月（106年度上訴字第3050號），抗告人不服提起上訴，
    再經本院以107 年度台上字第4434號判決駁回上訴確定；⑵
    本院上開判決係以抗告人之上訴不合法為由，駁回其上訴，
    為不具實體確定力之程序判決，並非實體判決，自不得作為
    聲請再審之對象。抗告人對於本院上開判決聲請再審，不合
    法律上之程式，且無從補正，應予駁回；⑶本件再審聲請顯
    與法定程序不符且無從補正，應逕予駁回，依刑事訴訟法第
    429條之2之立法意旨，即無通知抗告人到場並聽取其意見之
    必要等旨（見原裁定第2至3頁）。
三、原裁定經核於法並無不合。本件抗告意旨並未依據卷內資料
    具體指摘原裁定之論斷究有如何違法或不當之情形，祇提出
    臺灣高等法院106 年度上訴字第3050號判決，並仍泛言證人
    張寶樺可證明其無販賣海洛因之情云云，其抗告難認為有理
    由，應予駁回。其抗告既無理由，而應予駁回，則請求本院
    准予再審乙節，及以張寶樺名義具狀提出之理由狀，自均非
    本院所得審酌。又本件係以抗告人再審聲請不合法，從程序
    上駁回，倘其對於臺灣高等法院106 年度上訴字第3050號刑
    事判決（該案上訴後，經本院以107 年度台上字第4434號判
    決，從程序上駁回上訴確定），認有再審之事由，仍可另向
    為該刑事實體判決之臺灣高等法院聲請再審。附此敘明。
據上論結，應依刑事訴訟法第412條，裁定如主文。
中    華    民    國   110    年    10    月    28    日
                  刑事第二庭審判長法  官  林  勤  純  
                                  法  官  王  梅  英  
                                  法  官  莊  松  泉  
                                  法  官  李  釱  任  
                                  法  官  吳  秋  宏  
本件正本證明與原本無異
                                  書記官
中    華    民    國   110    年    11    月    3     日